臺灣桃園地方法院刑事判決　　　　　 110年度審易字第1044號
公　訴　人　臺灣桃園地方檢察署檢察官
被　　　告　陳懋榮




上列被告因竊盜案件，經檢察官提起公訴（110 年度偵字第0000
0 號），被告於本院準備程序進行中，就被訴事實為有罪之陳述
，經本院告知簡式審判程序意旨，並聽取當事人之意見後，裁定
依簡式審判程序審理，判決如下：
    主  文
陳懋榮犯竊盜罪，累犯，處有期徒刑陸月，如易科罰金，以新臺
幣壹仟元折算壹日。
    事實及理由
一、犯罪事實：
    陳懋榮前於①民國97年間因贓物案件，經本院以97年度壢簡
    字第2862號判決判處有期徒刑3 月確定；②97年間因施用毒
    品案件，經本院以98年度審易字第80號判決判處有期徒刑7
    月確定；③98年間因違反槍砲彈藥刀械管制條例等案件，經
    本院以99年度訴字第32號判決分別判處有期徒刑6 月、無罪
    ，上訴後經臺灣高等法院以99年度上訴字第3155號判決，撤
    銷原判決，分別改判處有期徒刑6 月、4 年（共2 罪），應
    執行有期徒刑4 年6 月，再上訴後經最高法院以100 年度台
    上字第4427號判決，駁回上訴確定；④99年間因施用毒品案
    件，經本院以99年度審易字第920 號判決判處有期徒刑7 月
    確定；⑤100 年間因傷害案件，經本院以100 年度審易字第
    2257號判決判處有期徒刑6 月，上訴後經臺灣高等法院以10
    1 年度上易字第1142號判決，駁回上訴確定；⑥100 年間因
    施用毒品案件，經本院以100 年度審易字第1101號判決判處
    有期徒刑9 月確定；⑦100 年間因竊盜等案件，經本院以10
    0 年度易字第1221號判決分別判處有期徒刑7 月、4 月，應
    執行有期徒刑9 月確定；⑧100 年間因為偽造文書等案件，
    經本院以100 年度訴字第1013號判決分別判處有期徒刑6 月
    、6 月，應執行有期徒刑11月確定；⑨101 年間因竊盜案件
    ，經本院以102 年度審易字第283 號判決判處有期徒刑10月
    確定，上開①至③案，經臺灣高等法院以100 年度聲字第30
    08號裁定應執行有期徒刑5 年確定（下稱「應執行刑A 」）
    ；④⑤案，經臺灣高等法院以101 年度聲字第3246號裁定應
    執行有期徒刑1 年確定（下稱「應執行刑B 」）；⑥至⑨案
    ，則經本院以102 年度聲字第2050號裁定應執行有期徒刑2
    年11月確定（下稱「應執行刑C 」），「應執行刑A 」、「
    應執行刑B 」、「應執行刑C 」入監接續執行後，於106 年
    8 月3 日假釋出監，所餘刑期交付保護管束，於108 年2 月
    23日縮短刑期後假釋期滿，未經撤銷假釋，其未執行之刑，
    以已執行論而執行完畢。詎其仍不知悛悔，於110 年2 月16
    日凌晨3 時19分許，行經桃園市○○區○○路000 巷00弄00
    號，見曾美媛所有之車牌號碼000-0000號之普通重型機車停
    放在該處，且該機車上之鑰匙未拔，趁無人之際，竟意圖為
    自己不法之所有，基於竊盜之犯意，即轉動該機車上之鑰匙
    發動電源後，徒手竊取該機車，並於得手後騎乘該機車離去
    。嗣曾美媛發覺遭竊，並報警處理。復於110 年2 月23日上
    午10時30分許，因陳懋榮騎乘上開竊得未懸掛車牌之機車搭
    載女子友人，行經桃園市中壢區永福路981 巷底時為警盤查
    ，並於同日上午10時55分許，於桃園市○○區○○路0 段00
    0 巷0 弄0 號，查扣原先為上開機車之車牌號碼000-0000號
    車牌經變造為車牌號碼000-0000號之車牌1 面（無證據證明
    陳懋榮變造該車車牌），進而查悉上情。
二、證據名稱：
  ㈠被告陳懋榮分別於檢察事務官詢問、檢察官訊問、本院準備
    程序及審理中之自白。
  ㈡證人即被害人曾美媛於警詢時之證述。
  ㈢桃園市政府警察局中壢分局扣押筆錄、扣押物品目錄表暨扣
    押物品收據、贓物認領保管單、桃園市政府警察局中壢分局
    興國派出所受（處）理案件證明單、失車- 案件基本資料詳
    細畫面報表、車輛詳細資料報表、遭竊機車照片。
三、論罪科刑：
  ㈠核被告所為，係犯刑法第320 條第1 項竊盜罪。
  ㈡被告曾受前揭犯罪事實欄所載犯罪科刑及有期徒刑執行完畢
    之紀錄，此有臺灣高等法院被告前案紀錄表在卷可按，其受
    徒刑執行完畢後，於5 年以內故意再犯本件有期徒刑以上之
    罪，為累犯，經本院裁量被告上揭前科情形後，認其有特別
    惡性且對刑罰反應力薄弱，應依刑法第47條第1 項規定加重
    其刑（含最低本刑）。
  ㈢爰審酌被告正值青壯，不思以正當方式獲取財物，竟圖不勞
    而獲，恣意為本件竊盜犯行，顯然欠缺對他人財產權之尊重
    ，惟念被告犯後尚能坦承犯行，非無悔意，兼衡以被告之犯
    罪動機、情節及所生危害暨其生活及經濟狀況、素行、年紀
    及智識程度等一切情狀，量處如主文所示之刑，並諭知易科
    罰金之折算標準。
四、沒收：
    被告所竊得之機車1 臺（僅車身，不含車牌）及鑰匙1 把，
    業經被害人曾美媛立據領回，有贓物認領保管單在卷可考，
    足認該財物已實際發被害人，爰依刑法第38條之1 第5 項規
    定不予宣告沒收；又扣案之上開經變造為車牌號碼000-0000
    號之車牌1 面，為監理機關所核發，經濟價值不高，又本院
    認依本案犯罪情節，沒收該車牌尚欠缺刑法上之重要性，爰
    依刑法第38條之2 第2 項規定不予宣告沒收。
五、應依刑事訴訟法第273 條之1 第1 項、第299 條第1 項前段
    、第310 條之2 、第454 條第1 項，刑法第320 條第1 項、
    第47條第1 項、第41條第1 項前段，刑法施行法第1 條之1
    第1 項，判決如主文。
六、如不服本判決應於收受判決後20日內向本院提出上訴書狀，
    並應敘述具體理由。其未敘述上訴理由者，應於上訴期間屆
    滿後20日內向本院補提理由書（均須按他造當事人之人數附
    繕本）「切勿逕送上級法院」。
本案由檢察官楊挺宏提起公訴，經檢察官李孟亭到庭執行職務。
中    華    民    國   110    年    10    月    29    日
                  刑事審查庭  法  官  李雅雯
以上正本證明與原本無異。
如不服本判決應於收受判決後20日內向本院提出上訴書狀，並應
敘述具體理由。其未敘述上訴理由者，應於上訴期間屆滿後20日
內向本院補提理由書(均須按他造當事人之人數附繕本)「切勿逕
送上級法院」。
                              書記官  陳佩伶
中    華    民    國   110    年    11    月    1     日
附錄本案論罪科刑法條：
中華民國刑法第320 條（普通竊盜罪、竊佔罪）
意圖為自己或第三人不法之所有，而竊取他人之動產者，為竊盜
罪，處5 年以下有期徒刑、拘役或50萬元以下罰金。
意圖為自己或第三人不法之利益，而竊佔他人之不動產者，依前
項之規定處斷。
前二項之未遂犯罰之。